臺灣橋頭地方法院刑事判決
111年度訴字第132號
公  訴  人  臺灣橋頭地方檢察署檢察官
被      告  莊惠明




指定辯護人  李佩娟公設辯護人  
被      告  王欣筠

                    籍設高雄市○○區○○○路000號○○○○○○○○○）


                    （現於法務部○○○○○○○○○○附設觀察勒戒所觀察勒戒中）
指定辯護人  陳正男律師
上列被告因違反毒品危害防制條例案件，經檢察官提起公訴（11
0 年度偵字第10470 、13179 號），本院判決如下：
    主  文
乙○○犯如附表壹編號一、三所示之貳罪，各處如該表「宣告刑及
沒收」欄所示之刑及沒收。有期徒刑部分應執行有期徒刑伍年捌
月。
甲○○犯如附表壹編號一至六所示之陸罪，各處如該表「宣告刑及
沒收」欄所示之刑及沒收。有期徒刑部分應執行有期徒刑陸年玖
月。
    事  實
一、乙○○與甲○○為同居男女朋友關係（現已結婚），其等均明知
    甲基安非他命係毒品危害防制條例第2 條第2 項第2 款所定
    之第二級毒品，不得非法持有、販賣，甲○○竟分別與乙○○共
    同或單獨為下列行為：
　㈠乙○○與甲○○各共同基於販賣第二級毒品甲基安非他命以營利
    之犯意聯絡，分別於附表壹編號一、三所示之時間、地點，
    依各該編號所示毒品交易方式及金額，販賣第二級毒品甲基
    安非他命與孫嘉賓共2 次。
　㈡甲○○基於販賣第二級毒品甲基安非他命以營利之各別犯意，
    於附表壹編號二、四至六所示之時間、地點，依各該編號所
    示毒品交易方式及金額，販賣第二級毒品甲基安非他命與孫
    嘉賓2 次與劉元豪2 次（共4 次）。
二、嗣經警依法對甲○○所有、與乙○○共同持用以聯絡毒品交易事
    宜之門號0000000000號行動電話實施通訊監察，並於民國11
    0 年8 月4 日7 時57分許，持本院核發之搜索票，至高雄市
    ○○區○○路000 ○0 號乙○○居所執行搜索，當場扣得如附表貳
    編號一所示甲○○所有、與乙○○共同持用以與如附表壹編號一
    至五所示購毒者聯繫之行動電話門號0000000000號SIM 卡1 
     張，進而查悉全情。
三、案經高雄市政府警察局刑事警察大隊（下稱高雄市刑大）報
    告臺灣橋頭地方檢察署檢察官偵查起訴。
    理  由
壹、程序部分：
    按被告以外之人於審判外之陳述，雖不符前4 條之規定，而
    經當事人於審判程序同意作為證據，法院審酌該言詞陳述或
    書面陳述作成時之情況，認為適當者，亦得為證據，刑事訴
    訟法第159 條之5 第1 項規定甚明。經查，本判決所引認被
    告乙○○與甲○○有前開犯行、具有傳聞證據性質之證據資料，
    已經檢察官、辯護人及被告於本院審判期日同意作為證據使
    用（見訴字卷第205 至206 頁），本院審酌該等證據作成之
    情況，並無違法取得情事，且俱核與本案待證事實相關，以
    之作為證據為適當，應認為均有證據能力。又下列認定本案
    之非供述證據，經查並無違反法定程序取得之情，依刑事訴
    訟法第158 條之4 規定反面解釋，亦應具證據能力。
貳、認定犯罪事實所憑之證據及理由：
一、被告有如事實欄一㈠所示共同販賣第二級毒品之犯行，且乙○
    ○所收取如附表壹編號一所示之價金已交與甲○○，及甲○○有
    如事實欄一㈡所示單獨販賣第二級毒品之犯行，業據乙○○於
    警詢、偵查、本院訊問、準備及審判程序中、甲○○於偵查、
    本院訊問、準備及審判程序中坦承不諱（見警一卷第50至54
    頁；偵一卷第19至23、117 、127 至129 頁；聲羈卷第31、
    37頁；訴字卷第95至98、191 、206 至207 頁），核與證人
    孫嘉賓、劉元豪於警詢及偵查中之證述相符（見警一卷第14
    9 至151 、203 至205 、208 至210 、212 至214 頁；偵一
    卷第13、42頁），並有高雄市刑大搜索暨扣押筆錄、扣押物
    品目錄表各1 份在卷可稽（見警一卷第13至16、19頁），暨
    如附表壹編號一至五所示之通訊監察譯文各1 份在卷可憑，
    另有扣案如附表貳編號一所示之物可佐，足認被告上開任意
    性自白與事實相符，洵堪採為認定犯罪事實之依據。
二、另乙○○就附表壹編號三所示販賣第二級毒品犯行時收取之販
    毒價金已交與甲○○乙節，業據乙○○於本院準備程序中供稱：
    此次因為甲○○接完購毒者電話後身體不舒服去休息，是我與
    購毒者進行交易，我收取價金後已於隔日交給甲○○，毒品則
    係由甲○○提供等語明確（見訴字卷第97至98頁），佐以甲○○
    於本院準備程序中供稱：此次我接完購毒者電話後，吃了安
    眠藥去休息，是乙○○與購毒者進行交易，這筆價金我不知道
    乙○○有無給我，但乙○○幫我販賣毒品均無獲利，毒品均係由
    我提供等語（見訴字卷第97至98頁），本院考量該次毒品交
    易時甲○○身體不適，印象或較為模糊，乙○○為實際收取價金
    之人，其記憶應較為正確，且甲○○亦供稱乙○○幫其販賣毒品
    均無獲利，毒品均係由其所提供，參以其等於本案中之販毒
    分工情節，堪信乙○○所稱已將本次販毒所得價金交與甲○○等
    語為真。
三、又參以甲○○於本院準備程序中自承：本案販賣毒品我每次販
    賣可以從中賺取新臺幣（下同）150 元至300 元之獲利等語
    （見訴字卷第98頁），足認甲○○有營利之意圖；又乙○○為高
    職畢業（見訴字卷第208 頁），有相當之智識程度，於本案
    案發時，已年逾48歲，亦有相當之生活經驗，其對我國法律
    對於販賣毒品罪處以重刑，若非有利可圖，常人當無可能從
    事販賣毒品行為之情，應有所知悉，其猶仍參與本案販賣毒
    品之犯行，則其有與甲○○共同營利之意圖，甚為明確。從而
    ，被告為如事實欄一㈠所示各次販賣第二級毒品之犯行時均
    有共同營利之意圖、甲○○為如事實欄一㈡所示各次販賣第二
    級毒品之犯行時亦均有營利之意圖，堪認無訛。
四、綜上，本案事證明確，被告犯行俱堪認定，均應依法論科。
參、論罪科刑：
一、按甲基安非他命為毒品危害防制條例第2 條第2 項第2 款所
    規範之第二級毒品，未經許可，不得販賣及持有。是核被告
    就事實欄一㈠所為，均係犯毒品危害防制條例第4 條第2 項
    之販賣第二級毒品罪，共2 罪；甲○○就事實欄一㈡所為，亦
    均係犯毒品危害防制條例第4 條第2 項之販賣第二級毒品罪
    ，共4 罪。又被告就事實欄一㈠所示犯行，有犯意聯絡及行
    為分擔，應論以共同正犯。再被告為本案各次販賣前持有第
    二級毒品甲基安非他命之低度行為，分別為其等各該次販賣
    第二級毒品之高度行為所吸收，均不另論罪。至被告就事實
    欄一㈠所為2 次共同販賣第二級毒品、甲○○就事實欄一㈡所為
    4 次販賣第二級毒品之犯行，犯意各別，行為互殊，應予分
    論併罰。
二、刑之減輕事由：
　㈠依毒品危害防制條例第17條第2 項規定減輕部分：
    按犯第4 條至第8 條之罪於偵查及歷次審判中均自白者，減
    輕其刑，毒品危害防制條例第17條第2 項定有明文。經查，
    被告就本案所犯如事實欄一所示之各次販賣第二級毒品犯行
    ，均分別於偵查及本院歷次審判中自白不諱，已如前述，是
    就被告所犯如事實欄一所示之各罪，爰俱依毒品危害防制條
    例第17條第2 項規定減輕其刑。
　㈡被告本案所犯均無刑法第59條規定之適用：
    至乙○○之辯護人固以：乙○○並無販毒前科，本案實際聯絡販
    毒及提供毒品之人為甲○○，乙○○僅係出面交貨之人，其僅係
    因自己與甲○○均有施用毒品之習慣，偶發轉售與同好朋友施
    用，以平衡開銷，本案並無扣得供販賣之毒品存貨，非有廣
    大之銷售網絡，犯罪情節及惡性尚非重大，如科以減輕後之
    法定刑仍屬情輕法重，請依刑法第59條規定減輕其刑等語為
    乙○○辯護；甲○○辯護人則以：甲○○業已坦承犯行，又配合員
    警供出販毒之人，雖後來未因其供述查獲其毒品來源，然可
    見其犯後態度良好，其年紀尚輕，尚有一未成年子女需扶養
    ，而本案販毒對象僅2 人，時間集中在110 年4 月至同年6 
    月間，販毒所得價金僅14,000元，扣除成本後之實際所得可
    能不到1,000 元，其案發當時係因需扶養一名未成年子女及
    長期居住在安養中心之母親，又因疫情關係沒有收入，才會
    販毒賺取所需，若科以法定最低刑度仍嫌過重，顯有法重情
    輕之憾，請依刑法第59條規定減輕其刑等語為甲○○辯護。然
    按刑法第59條之酌量減輕其刑，必須犯罪另有特殊之原因與
    環境等等，在客觀上足以引起一般同情，認為即予宣告法定
    最低度刑期尤嫌過重者，始有其適用。經查，被告本案所犯
    販賣第二級毒品罪之法定刑為無期徒刑或10年以上有期徒刑
    ，得併科1,500 萬元以下罰金，是立法者已予法院就此部分
    依行為人犯罪情節之輕重為量刑之區隔，又衡諸被告販賣第
    二級毒品，助長毒品流竄，對社會秩序造成之妨害非低，另
    乙○○雖將本案販毒所得全數交予甲○○，然其明知甲○○有販賣
    毒品之行為，卻仍於甲○○不方便接購毒者電話時，持用上開
    門號與購毒者聯絡毒品交易事宜，亦曾實際出面交付毒品、
    收取價金，並非偶然協助甲○○販毒，涉案情節並非輕微，且
    因其與甲○○共同生活，生活費亦共同使用，此為其所自陳（
    見訴字卷第208 頁），則其實際亦享受販毒所得之利益，從
    而，難認其等犯罪情節有何特殊之原因、環境而有情輕法重
    之情形，是被告本案之犯罪情狀，在客觀上既均不足以引起
    一般同情，無顯可憫恕之處，自均無從依刑法第59條之規定
    酌量減輕其刑。至辯護人所指乙○○於本案之分工角色、甲○○
    坦承犯行之犯後態度及生活狀況等，由本院於量刑時予以考
    量為已足，自無再予適用刑法第59條酌減其刑之必要，辯護
    人上開所辯，均難憑採。
三、爰審酌被告明知甲基安非他命係列管之第二級毒品，使用容
    易成癮，濫行施用，非但戕害身體健康甚鉅，且因其成癮性
    ，常使施用者經濟地位發生實質改變而處於劣勢，容易造成
    家庭破裂戕害國力，為國家嚴格查禁之違禁物，仍不顧所可
    能衍生之損害，恣意販賣之，其等販賣之行為，已助長毒品
    流通，致生危害於社會及他人身體健康，又乙○○於犯本案犯
    行前，已曾因施用毒品，而經法院裁定觀察勒戒、判處有期
    徒刑並執行完畢，素行非佳，甲○○於犯本案犯行前，亦曾因
    施用毒品，而經法院裁定觀察勒戒並執行完畢，此有臺灣高
    等法院被告前案紀錄表2 份在卷可佐（見訴字卷第169 至18
    6 頁），竟均仍不知禁絕遠離毒品而再犯本案，實應給予相
    當非難；併斟酌其等各次販賣第二級毒品之金額；另考量乙
    ○○於犯後自始坦承如事實欄一㈠所示之犯行，甲○○則於偵查
    及本院訊問程序中始坦承如事實欄一所示之犯行，另其2 人
    均供出販毒與其等之人，雖未因此查獲其等之毒品來源，有
    高雄市刑大111 年4 月12日高市警刑大偵24字第1117091650
    0 號函1 紙在卷可參（見訴字卷第73頁），然可認其等有相
    當之悔悟，得據為從輕量處之因素；兼衡乙○○自陳高職畢業
    之智識程度、已婚、需扶養一名未成年子女、目前從事自助
    餐業、月薪約30,000元、患有高血壓，甲○○自陳國中肄業之
    智識程度、已婚、需扶養一名未成年子女、目前在自助餐打
    零工、日薪500 元、患有糖尿病、之前尚須扶養母親，但母
    親已於今年5 月死亡之家庭生活、經濟及健康狀況（見訴字
    卷第208 至209 頁）等一切情狀，分別量處如附表壹「宣告
    刑及沒收」欄所示之刑。
四、又按數罪併罰之定應執行之刑，係出於刑罰經濟與責罰相當
    之考量，並非予以犯罪行為人或受刑人不當之利益，相較於
    刑法第57條所定科刑時應審酌之事項係對一般犯罪行為之裁
    量，定應執行刑之宣告，乃對犯罪行為人本身及所犯各罪之
    總檢視，除應考量行為人所犯數罪反應出之人格特性，並應
    權衡審酌行為人之責任與整體刑法目的及相關刑事政策，在
    量刑權之法律拘束性原則下，依刑法第51條第5 款之規定，
    採限制加重原則，以宣告各刑中之最長期為下限，各刑合併
    之刑期為上限，但不得逾30年，資為量刑自由裁量權之外部
    界限，並應受法秩序理念規範之比例原則、平等原則、責罰
    相當原則、重複評價禁止原則等自由裁量權之內部抽象價值
    要求界限之支配，使以輕重得宜，罰當其責，俾符合法律授
    與裁量權之目的，以區別數罪併罰與單純數罪之不同，兼顧
    刑罰衡平原則（最高法院101 年度台抗字第461 號裁定意旨
    參照）。本院審酌被告本案所犯各罪均係販賣第二級毒品罪
    ，罪質相同；被告共同販賣之次數僅2 次，對象為同一人，
    甲○○另單獨販賣之次數有4 次，對象則僅2 人，且其中1 人
    與其與乙○○共同販賣之對象相同；被告共同販賣所得分別為
    4,000 元、1,500 元，甲○○單獨販賣所得則為1,500 元、4,
    000 元、1,000 元、2,000 元，尚非甚鉅，暨被告共同販賣
    及甲○○單獨販賣甲基安非他命之期間集中在110 年4 月25 
    日至同年6 月28日間，犯罪時間間隔尚非甚久等情，並考量
    上揭被告犯後之態度，復衡酌被告日後仍有回歸社會生活之
    必要，及前所揭示之限制加重原則，爰就乙○○本案所犯2 罪
    、甲○○本案所犯6 罪，各合併定如主文第1 、2 項所示之應
    執行刑。
五、沒收部分：　　
　㈠宣告沒收者：
  ⒈供犯罪所用之物：
  ①按犯第4 條之罪者，其供犯罪所用之物，不問屬於犯罪行為
    人與否，均沒收之，毒品危害防制條例第19條第1 項定有明
    文。
　②經查，扣案之行動電話門號0000000000號SIM 卡1 張，雖係
    甲○○所有，然被告皆會使用而均有管領權限，且係供其等於
    犯如附表壹編號一至五所示各次共同或單獨販賣毒品時聯繫
    購毒者時所用，茲據被告自承明確（見訴字卷第98、207 頁
    ），故應依毒品危害防制條例第19條第1 項規定，於其等所
    犯如附表壹編號一至五所示各罪之罪刑中宣告沒收。
  ③次查，於本案如附表壹編號一至五所示各次販毒時搭配上揭
    門號SIM 卡使用之行動電話為三星牌之電話，該電話係甲○○
    所有，然被告皆會使用而均有管領權限，亦據被告陳述明確
    （見訴字卷第207 頁），雖未據扣案，惟上揭行動電話係供
    其等於犯如附表壹編號一至五所示各次販賣毒品時聯繫購毒
    者時所用，又甲○○自陳該行動電話尚在其家中（見訴字卷第
    98頁），故仍應依毒品危害防制條例第19條第1 項規定，於
    其等所犯如附表壹編號一至五所示各罪之罪刑中宣告沒收，
    並於全部或一部不能沒收或不宜執行沒收時，追徵其價額。
　⒉犯罪所得：
　①按犯罪所得，屬於犯罪行為人者，沒收之；前2 項之沒收，
    於全部或一部不能沒收或不宜執行沒收時，追徵其價額，刑
    法第38條之1 第1 項本文及第3 項亦有明定。而就販賣毒品
    所得之對價，不問其中成本若干，利潤多少，均應全部諭知
    沒收，以徹底杜絕行為人貪取暴利之誘因。故販賣毒品罪所
    取得之對價，不能與一般正常之營利事業僅計算其營利所得
    之情形相提並論，不問其原屬供販賣所用之成本或因此所得
    之利潤，應概予沒收（最高法院91年度台上字第2419號、96
    年度台上字第3247號判決意旨參照）。次按共同犯罪行為人
    之組織分工及不法所得，未必相同，特別是集團性或重大經
    濟、貪污犯罪，彼此間犯罪所得分配懸殊，其分配較少甚或
    未受分配之人，如仍應就全部犯罪所得負連帶沒收之責，超
    過其個人所得之剝奪，無異代替其他犯罪參與者承擔刑罰，
    顯失公平。故共同犯罪，其所得之沒收，應就各人分得之數
    為之（最高法院104 年度第13次刑事庭會議決議、104 年度
    台上字第3935號判決意旨參照）。
　②經查，乙○○就附表壹編號一、三所示販賣第二級毒品犯行時
    收取之販毒價金，均已交予甲○○，業經本院認定如前，則依
    前開說明，乙○○雖涉犯如事實欄一㈠所示販賣第二級毒品犯
    行，然其實際上既未分得犯罪所得，即毋庸再於其所犯本案
    販賣第二級毒品犯行之罪刑項下就犯罪所得部分宣告沒收。
    而甲○○就事實欄一所示各次販賣第二級毒品之對價，皆經其
    收取，業經本院認定如前，依前開說明，乃屬其所有且係其
    各該次犯罪之犯罪所得，為避免其坐享犯罪所得，縱均未扣
    案，仍皆應依刑法第38條之1 第1 項本文、第3 項規定，於
    其所犯各罪之罪刑中宣告沒收，並於全部或一部不能沒收或
    不宜執行沒收時，追徵其價額。
  ㈡不宣告沒收者：
  ⒈經查，本案經警於上揭時、地對被告執行搜索，另扣得如附
    表貳編號二至五所示之物，有上揭搜索暨扣押筆錄、扣押物
    品目錄表各1 份附卷可參，固屬無疑。
  ⒉然查，如附表貳編號二至四所示之物均係乙○○所有，且於本
    案各次販毒中均無使用，如附表貳編號五所示之物係劉元豪
    所有，係劉元豪於110 年6 月18日後始借與甲○○使用等情，
    業據被告供陳在卷（見警一卷第48、78至79頁；訴字卷第97
    至98頁），此外，復無證據證明上開物品與本案有關或係供
    本案犯罪所用之物，爰均不予宣告沒收。
據上論斷，應依刑事訴訟法第299 條第1 項前段，毒品危害防制
條例第4 條第2 項、第17條第2 項、第19條第1 項，刑法第11條
、第28條、第51條第5 款、第38條之1 第1 項本文、第3 項、第
40條之2 第1 項，判決如主文。
本案經檢察官丁○○提起公訴，檢察官丙○○到庭執行職務。
中　　華　　民　　國　　111 　年　　6 　　月　　16　　日
                  刑事第七庭    審判長法　官  周佑倫

                                      法  官  林新益

                                      法  官  蔡宜靜
以上正本證明與原本無異。
如不服本判決應於收受送達後20日內向本院提出上訴書狀，並應
敘述具體理由；如未敘述上訴理由者，應於上訴期間屆滿後20日
內向本院補提理由書（均須按他造當事人之人數附繕本）「切勿
逕送上級法院」。
中　　華　　民　　國　　111 　年　　6 　　月　　21　　日
                                      書記官  鄧思辰
附錄本判決論罪之法條：
毒品危害防制條例第4 條第2 項
製造、運輸、販賣第二級毒品者，處無期徒刑或十年以上有期徒
刑，得併科新臺幣一千五百萬元以下罰金。

附表壹：
編號 購毒者 交易時間 （民國） 交易方式 通訊監察譯文出處 宣告刑及沒收   交易地點    一 孫嘉賓 110 年4 月25日14 時23分許   孫嘉賓於民國110 年4 月25日13時47分、14時22分、14時23分許，以其持用之門號0000000000號行動電話與持用門號0000000000號行動電話之甲○○聯繫毒品交易事宜，乙○○則於左列時間前稍早某時許，於高雄市○○區○○○路00號2 樓之13租屋處之1 樓先收取價金後即外出購物，返回後再於左列時、地販賣價值新臺幣（下同）4,000 元之甲基安非他命1 包與孫嘉賓，嗣後再將該4,000 元價金交與甲○○。 警一卷第203 至204 頁 乙○○共同販賣第二級毒品，處有期徒刑伍年伍月。 扣案如附表貳編號一所示之物沒收；未扣案之三星牌行動電話壹支沒收，於全部或一部不能沒收或不宜執行沒收時，追徵其價額。   高雄市○○區○○○路00號2 樓之13乙○○、甲○○之租屋處    甲○○共同販賣第二級毒品，處有期徒刑伍年伍月。 扣案如附表貳編號一所示之物沒收；未扣案之三星牌行動電話壹支及犯罪所得新臺幣肆仟元均沒收，於全部或一部不能沒收或不宜執行沒收時，追徵其價額。 二 孫嘉賓 110 年4 月26日16 時30分許  孫嘉賓於110 年4 月26日16時3 分、16時28分許，以其持用之門號0000000000號行動電話與持用門號0000000000號行動電話之甲○○聯繫毒品交易事宜後，甲○○再於左列時、地，販賣價值1,500 元之甲基安非他命1 包與孫嘉賓，並當場收取價金。 警一卷第204 至205 頁 甲○○販賣第二級毒品，處有期徒刑伍年參月。 扣案如附表貳編號一所示之物沒收；未扣案之三星牌行動電話壹支及犯罪所得新臺幣壹仟伍佰元均沒收，於全部或一部不能沒收或不宜執行沒收時，追徵其價額。   高雄市○○區○○○路00號2 樓之13乙○○、甲○○之租屋處1 樓    三 孫嘉賓 110 年5 月2 日19 時30分許 孫嘉賓於110 年5 月2 日17時48分許，以其持用之門號0000000000號行動電話與持用門號0000000000號行動電話之甲○○聯繫毒品交易事宜，嗣於同日18時51分、19時27分許，由乙○○持用甲○○上開門號行動電話，與孫嘉賓聯繫毒品交易時間後，乙○○再於左列時、地，販賣價值1,500 元之甲基安非他命1 包與孫嘉賓，並當場收取價金，嗣後再將該1,500 元價金交與甲○○。 警一卷第208 至210 頁 乙○○共同販賣第二級毒品，處有期徒刑伍年參月。 扣案如附表貳編號一所示之物沒收；未扣案之三星牌行動電話壹支沒收，於全部或一部不能沒收或不宜執行沒收時，追徵其價額。   高雄市○○區○○路00○00號乙○○表哥家   甲○○共同販賣第二級毒品，處有期徒刑伍年參月。 扣案如附表貳編號一所示之物沒收；未扣案之三星牌行動電話壹支及犯罪所得新臺幣壹仟伍佰元均沒收，於全部或一部不能沒收或不宜執行沒收時，追徵其價額。 四 劉元豪 110 年5 月17日12 時16分許 劉元豪於110 年5 月17日11時14分、12時16分許，以其持用之門號0000000000號行動電話與持用門號0000000000號行動電話之甲○○聯繫毒品交易事宜後，甲○○再於左列時、地，販賣價值4,000 元之甲基安非他命1 包與劉元豪，並當場收取價金。 警一卷第149 至150 頁 甲○○販賣第二級毒品，處有期徒刑伍年伍月。 扣案如附表貳編號一所示之物沒收；未扣案之三星牌行動電話壹支及犯罪所得新臺幣肆仟元均沒收，於全部或一部不能沒收或不宜執行沒收時，追徵其價額。   高雄市○○區○○○路00號2 樓之13乙○○、甲○○之租屋處    五 孫嘉賓 110 年6 月18日23 時30分許 孫嘉賓於110 年6 月18日19時41分、21時13分、22時40分、23時27分許，以其持用之門號0000000000號行動電話與持用門號0000000000號行動電話之甲○○聯繫毒品交易事宜後，甲○○再於左列時、地，販賣價值1,000 元之甲基安非他命1 包與孫嘉賓，並當場收取價金。 警一卷第212 至214 頁 甲○○販賣第二級毒品，處有期徒刑伍年貳月。 扣案如附表貳編號一所示之物沒收；未扣案之三星牌行動電話壹支及犯罪所得新臺幣壹仟元均沒收，於全部或一部不能沒收或不宜執行沒收時，追徵其價額。   高雄市○○區○○○路00號2 樓之13乙○○、甲○○租屋處旁之統一超商外    六 劉元豪 110 年6 月28日15 時許 劉元豪於左列時間前往左列地點與甲○○當面談妥毒品交易事宜後，甲○○再販賣價值2,000 元之甲基安非他命1 包與劉元豪，並當場收取價金。 無 甲○○販賣第二級毒品，處有期徒刑伍年參月。 未扣案之犯罪所得新臺幣貳仟元沒收，於全部或一部不能沒收或不宜執行沒收時，追徵其價額。   高雄市○○區○○○路00號2 樓之13乙○○、甲○○之租屋處    
　　　
附表貳：
編號 物品名稱及數量                                                                                                                                                            一 門號0000000000號SIM 卡1 張                                                            二 毒品吸食器1 組                                                                        三 分裝夾鏈袋1 盒 四  ASUS牌行動電話1 支（含門號0000000000號SIM 卡1 張，IMEI碼：000000000000000/00、000000000000000/00號）                                                                  五 VIVO牌行動電話1 支 （IMEI碼：000000000000000、000000000000000號） 

卷證目錄對照表                                          1.高雄市政府警察局刑事警察大隊高市警刑大偵24字第11072044000 號卷，稱警一卷。                                  2.臺灣橋頭地方檢察署110 年度偵字第10470 號卷，稱偵一卷。  3.本院110 年度聲羈字第113 號卷，稱聲羈卷。              4.本院111 年度訴字第132號卷，稱訴字卷。